---
title: "Some idea for the presentation"
author: "Angela Andreella"
date: "25/05/2020"
output: html_document
---

```{r setup, include=FALSE}
knitr::opts_chunk$set(echo = TRUE)
```

```{r}
rm(list = ls())
knitr::opts_chunk$set(echo = TRUE)
#load package
source("Angela/packages.R")
source("Angela/utils.R")
#load variables
load("Angela/Data/var.RData")

#load data
load("Data/db_with_R0.RData")

dat <- df
#add Cluster Silvia aligned

uno <- c("KOR", "SGP")
due <- c("DEU", "SWE")
tre <- c("CAN", "GRC", "PRT","USA")
quattro <- c("ESP", "GBR", "IRL", "ITA", "NLD")
cinque <- c("AUT", "BEL", "CHE", "DNK", "FIN", "FRA", "NOR")
states_to_sel <- c(uno,due,tre,quattro,cinque)

datA <- dat %>% filter(id %in% states_to_sel)

datA$Clusters <- ifelse(datA$id %in% uno, "Cl1", 
                        ifelse(datA$id %in% due, "Cl2", 
                               ifelse(datA$id %in% tre, "Cl3", 
                                      ifelse(datA$id %in% quattro, "Cl4", 
                                             "Cl5"))))
dat <- datA

#Some steps 
dat$Clusters <- factor(dat$Clusters)

dat_shape <- dat %>%
  left_join(dat %>%
              filter(confirmed >= 1) %>%
              group_by(id) %>%
              summarise(date.start=min(date)),
            by="id") %>%
  mutate(date2=date-date.start) %>%
  as.data.frame()

dat_shape <- add_R0_ML(dat_shape)

dat_shape <- 
  dat_shape %>% arrange(id, date) %>%
  group_by(id) %>%
  mutate(confirmed_lag = Hmisc::Lag(confirmed, shift  = -14))

dat_shape <- 
  dat_shape %>% 
#  group_by(id) %>%
  mutate(confirmed_prop = confirmed_lag/pop,
         active = pmax(confirmed - deaths - recovered, 0))

dat_shape$confirmed_count <- ave(dat_shape$confirmed, dat_shape$id, FUN=function(x) pmax(0, c(0, diff(x))))

dat_shape <- 
  dat_shape %>% arrange(id, date) %>%
  group_by(id) %>%
  mutate(confirmed_count_lag = Hmisc::Lag(confirmed_count, shift  = -14),
         active_lage = Hmisc::Lag(active, shift  = -14))
```

# Motivation

So, the aim is to understand how the lockdown policies influences the contagions. We consider the aligned data respect to the first confirmed case, we have the following situation:

```{r}
a <- ggplot(dat_shape, aes(x = date, y = active, group = Clusters, color = Clusters)) + geom_smooth() + scale_x_date(date_labels = "%b %d") + theme_classic() + ylab("Active") + xlab("Date")

direct.label(a, list(last.qp,cex=1,dl.trans(x=x+0.1)))

#ggplotly(a)
```

```{r}
a <- ggplot(dat_shape, aes(x = date, y = R0, group = Clusters, color = Clusters)) + geom_smooth() + scale_x_date(date_labels = "%b %d") + theme_classic() + ylab(expression(R[0])) + xlab("Date")

direct.label(a, "first.points")

#ggplotly(a)
```

```{r}
a <- ggplot(dat_shape, aes(x = date, y = confirmed_count, group = Clusters, color = Clusters)) + geom_smooth() + scale_x_date(date_labels = "%b %d") + theme_classic() + ylab("Confirmed") + xlab("Date")

direct.label(a, "last.points")

#ggplotly(a)
```

Also, we lag the number of confirmed respect to $14$ days, in order to consider the influences of the restrictions imposed at time $t$ on number of confirmed at time $t+14$, in order to make a correct impact.

```{r}
pca_EC <- polychoric(dat_shape[,var_EC[1:2]])
matPCA_ec <- cbind(rep(0,2),pca_EC$tau)
dat_shape$ox.E1_Income.support_f <- as.factor(dat_shape$ox.E1_Income.support)
dat_shape$ox.E1_Income.support_f <- recode_factor(dat_shape$ox.E1_Income.support_f,
                                                  "0" = paste0(matPCA_ec[1,1]),
                                                  "1" = paste0(matPCA_ec[1,2]),
                                                  "2" = paste0(matPCA_ec[1,3]))

dat_shape$ox.E1_Income.support_f <- as.numeric(dat_shape$ox.E1_Income.support_f)
dat_shape$ox.E2_Debt.contract.relief_f <- as.factor(dat_shape$ox.E2_Debt.contract.relief)
dat_shape$ox.E2_Debt.contract.relief_f <- recode_factor(dat_shape$ox.E2_Debt.contract.relief_f,
                                                        "0" = paste0(matPCA_ec[2,1]),
                                                        "1" = paste0(matPCA_ec[2,2]),
                                                        "2" = paste0(matPCA_ec[2,3]))
dat_shape$ox.E2_Debt.contract.relief_f <- as.numeric(dat_shape$ox.E2_Debt.contract.relief_f)
dat_shape$ox.E3_Fiscal.measures_log <- log(dat_shape$ox.E3_Fiscal.measures +1)
dat_shape$ox.E4_International.support <- ifelse(is.na(dat$ox.E4_International.support), 0, dat_shape$ox.E4_International.support)
dat_shape$ox.E4_International.support_log <- log(dat_shape$ox.E4_International.support +1)
dat_shape$pop_log <- log(dat_shape$pop +1)
pca_age <- princomp(na.omit(dat_shape[,var_FIX[2:3]]), cor = TRUE)
dat_shape$pca_age <- predict(pca_age,newdata = dat_shape[,var_FIX[2:3]])[,1]
dat_shape$pop_density_log <- log(dat_shape$pop_density + 1)
dat_shape$pop_death_rate_1000 <- dat_shape$pop_death_rate * 1000
dat_shape$gdp_log <- log(dat_shape$gdp + 1)
pca_hs <- princomp(na.omit(dat_shape[,var_HS]), cor = TRUE)
dat_shape$pca_hs <- predict(pca_hs,newdata = dat_shape[,var_HS])[,1]
dat_shape$school_closingF <- as.factor(dat_shape$school_closing)
dat_shape$cancel_eventsF <- as.factor(dat_shape$cancel_events)
dat_shape$gatherings_restrictionsF <- as.factor(dat_shape$gatherings_restrictions)
dat_shape$transport_closingF <- as.factor(dat_shape$transport_closing)
dat_shape$stay_home_restrictionsF <- as.factor(dat_shape$stay_home_restrictions)
dat_shape$workplace_closingF <- as.factor(dat_shape$workplace_closing)
dat_shape$internal_movement_restrictionsF <- as.factor(dat_shape$internal_movement_restrictions)
dat_shape$testing_policyF <- as.factor(dat_shape$testing_policy)
dat_shape$contact_tracingF <- as.factor(dat_shape$contact_tracing)

#pca policies

policies <- c("school_closing", "workplace_closing", "cancel_events", "gatherings_restrictions","transport_closing", "stay_home_restrictions", "internal_movement_restrictions")
W <- polychoric(dat_shape[,policies])
W$tau
p3 <- principal(r = W$rho, nfactors = 6) 
p3$loadings #prime 3 componenti
cbind(policies, p3$loadings)

scores <- as.matrix(dat_shape[,policies]) %*% p3$weights
dat_shape$pca_LD <- scores[,1]

#pca economics
policiesEC <- c("ox.E1_Income.support", "ox.E2_Debt.contract.relief")

W <- polychoric(dat_shape[,policiesEC])
W$tau
p3 <- principal(r = W$rho, nfactors = 1) 
p3$loadings #prime 3 componenti
cbind(policies, p3$loadings)

scores <- as.matrix(dat_shape[,policiesEC]) %*% p3$weights
dat_shape$pca_EC <- scores[,1]
```


```{r}
var_EC <- c("ox.E1_Income.support_f","ox.E2_Debt.contract.relief_f", var_EC[5:6], "ox.E3_Fiscal.measures_log", "ox.E4_International.support_log")

var_FIX <- c("pca_age", "pop_log", "pop_density_log", "hosp_beds", "pop_death_rate_1000", "gdp_log", "health_exp")

var_HS <- "pca_hs"

var_LD <- c("school_closingF","workplace_closingF","cancel_eventsF",
            "gatherings_restrictionsF","transport_closingF","stay_home_restrictionsF",
            "internal_movement_restrictionsF","testing_policyF","contact_tracingF")
```

```{r}
f <- as.formula(paste("active_lage", "~", 
                   #   paste(c(var_EC[c(3)]), collapse=" + "), 
                  #   "+", paste(c(var_FIX[c(2,3)]), collapse=" + "),
                  #    "+", paste(c(var_HS[1]), collapse=" + "),
                   # "+ log(ox.H4_Emergency.investment.in.healthcare +1)",
                     "+", paste(c(var_LD[c(1,4, 5,6:9)]),collapse=" + "),
                      "+ Clusters  + pop_density_log + pca_EC + (0 + pca_LD|id) + (1|date2) + (1| Clusters)"))

mod1 <- glmmTMB(f, dat_shape, family="nbinom2", offset = log(active + 1))
```

Plot predict

```{r}
dat_shape$pred <- predict(mod1, newdata = dat_shape)

a<-ggplot(dat_shape) + geom_smooth(aes(x = date2, y = pred/active, group = Clusters, color = Clusters))

direct.label(a, "first.points")

```


Plot Clusters

```{r}
pred <- ggeffect(mod1, terms = "Clusters")
plot(pred)
```


Plot LockDown Policies

```{r}
out0 <- ggeffect(mod1, terms = "school_closingF")[c(1,3),]
out1 <- ggeffect(mod1, terms = "gatherings_restrictionsF")[c(1,3),]
out2 <- ggeffect(mod1, terms = "transport_closingF")[c(1,2),]
out3 <- ggeffect(mod1, terms = "stay_home_restrictionsF")[c(1,4),]
out4 <- ggeffect(mod1, terms = "internal_movement_restrictionsF")[c(1,2),]
out5 <- ggeffect(mod1, terms = "testing_policyF")
out6 <- ggeffect(mod1, terms = "contact_tracingF")

OUT <- rbind(out0, out1, out2, out3, out4, out5, out6)
OUT$Policies <- c(rep("School Closing", nrow(out0)),
             rep("No Gathering", nrow(out1)),
             rep("No Transport", nrow(out2)),  
             rep("Stay Home", nrow(out3)),
             rep("No Movement", nrow(out4)),  
             rep("Testing", nrow(out5)),
             rep("Tracing", nrow(out6)))

colnames(OUT)[1] <- "Strength"
Value <- c("No measures",  "Require closing",
               "No measures",  "< 10 people",
           "No measures", "Recommend closing",
               "No measures", "Minimal exceptions",
               "No measures", "Recommend closing", 
               "No measures", "Specific criteria", "Symptoms", "Open public", "No measures", "Limited", "Comprehensive")

ggplot(data=OUT, aes(x=Policies, y=predicted,fill = Strength, color = Strength)) +
  geom_bar(stat="identity",  position="dodge") +
    scale_color_viridis(discrete = TRUE, option = "D")+
scale_fill_viridis(discrete = TRUE) +
 # theme_minimal()+  xlab("Active Predicted")+
  geom_text(
    aes(x = Policies, y = round(predicted), label = round(predicted), group = Strength),
     hjust = -0.5, size = 3,
    position = position_dodge(width = 1),
    inherit.aes = TRUE
  )  +  geom_text(colour="black", aes(y=-1000, label=Value,  vjust = .5),  position=position_dodge(width=1), hjust=-.1,inherit.aes = TRUE) +
 theme_minimal() +
  theme(axis.title.x=element_blank(),
        axis.ticks.x=element_blank(),
        axis.title.y=element_blank(),
        axis.text.x =element_blank(),
        legend.position="none") + coord_flip()

```



```{r}
pred <- ggeffect(mod1, terms = "testing_policyF")
plot(pred)
```

```{r}
pred <- ggeffect(mod1, terms = "contact_tracingF")
plot(pred, jitter = 0.9)
```

```{r}
pred <- ggeffect(mod1, terms = "pop_density_log")
plot(pred)
```

```{r}
pred <- ggeffect(mod1, terms = "pca_EC")
plot(pred)
```

```{r}
OUT0 <- ggeffect(mod1, terms = "stay_home_restrictionsF")[c(1,4),]
OUT1 <- ggeffect(mod1, terms = "testing_policyF")
OUT2 <- ggeffect(mod1, terms = "contact_tracingF")



OUT <- rbind(OUT0, OUT1, OUT2)
OUT$Policies <- c(rep("Stay Home", nrow(OUT0)),
             rep("Testing", nrow(OUT1)),
             rep("Tracing", nrow(OUT2)))
ggplot(OUT, aes(x=x, y=predicted)) + 
  geom_point(aes(x=x, y=predicted, color = Policies)) +
  geom_line(aes(group = Policies, color = Policies)) + theme_blank() + 
  ylab("Mean Active People") + xlab("Level of Policies")
  
```


Multiple Testing

```{r}
g1 <- glht_glmmTMB(mod1, linfct = mcp(Clusters = "Tukey"))
summary(g1)
```

```{r}
g1 <- glht_glmmTMB(mod1, linfct = mcp(school_closingF = "Tukey"))
summary(g1)
```

```{r}
g1 <- glht_glmmTMB(mod1, linfct = mcp(gatherings_restrictionsF = "Tukey"))
summary(g1)
```

etc per le altre.

Mappa?

```{r}
eff <- ggeffect(mod1, "Clusters")

dat_shape$eff <- ifelse(dat_shape$id %in% uno, eff$predicted[1],
                        ifelse(dat_shape$id %in% due, eff$predicted[2],
                               ifelse(dat_shape$id %in% tre, eff$predicted[3], ifelse(dat_shape$id %in% quattro, eff$predicted[4],eff$predicted[5]))))


world <- ne_countries(scale = "medium", returnclass = "sf") 
world <- world %>% filter(iso_a3 %in% states_to_sel)
world$id <- world$iso_a3 

datMap <- left_join(world, dat_shape, by="id")

ggplot(data = datMap) + geom_sf(aes(fill = eff))

```

Forse analizzare anche Fase 1 e Fase 2? Dunque due modelli? 

```{r}
dat_shape$active_log <- log(dat_shape$active + 1)
dat_shapeFASE1 <- dat_shape %>% filter(date <= "2020-03-15")
dat_shapeFASE2 <- dat_shape %>% filter(date > "2020-03-15")

f <- as.formula(paste("active_lage", "~", 
                   #   paste(c(var_EC[c(3)]), collapse=" + "), 
                  #   "+", paste(c(var_FIX[c(2,3)]), collapse=" + "),
                  #    "+", paste(c(var_HS[1]), collapse=" + "),
                   # "+ log(ox.H4_Emergency.investment.in.healthcare +1)",
                     "+", paste(c(var_LD[c(8:9)]),collapse=" + "),
                      "+ Clusters  + pop_density_log + pca_EC + (0 + pca_LD|id) + (1|date2) + (1| Clusters)"))

mod1Fase1 <- glmmTMB(f, dat_shapeFASE1, family="nbinom2", offset = active_log)
mod1Fase2 <- glmmTMB(f, dat_shapeFASE2, family="nbinom2", offset = active_log)

summary(mod1Fase1) 

summary(mod1Fase2) 

OUT1 <- ggeffect(mod1Fase1, terms = "testing_policyF")[c(1:2),]
OUT2 <- ggeffect(mod1Fase1, terms = "contact_tracingF")

OUT <- rbind(OUT1, OUT2)
OUT$Policies <- c(rep("Testing", nrow(OUT1)),
             rep("Tracing", nrow(OUT2)))

ggplot(OUT, aes(x=x, y=predicted)) + 
  geom_point(aes(x=x, y=predicted, color = Policies)) +
  geom_line(aes(group = Policies, color = Policies)) + theme_blank() + 
  ylab("Mean Active People") + xlab("Level of Policies")

OUT1 <- ggeffect(mod1Fase2, terms = "testing_policyF")
OUT2 <- ggeffect(mod1Fase2, terms = "contact_tracingF")

OUT <- rbind(OUT1, OUT2)
OUT$Policies <- c(rep("Testing", nrow(OUT1)),
             rep("Tracing", nrow(OUT2)))

ggplot(OUT, aes(x=x, y=predicted)) + 
  geom_point(aes(x=x, y=predicted, color = Policies)) +
  geom_line(aes(group = Policies, color = Policies)) + theme_blank() + 
  ylab("Mean Active People") + xlab("Level of Policies")
```

Si puó dire che abbiamo fatto un modello complessivo con tutto il periodo pre e post fase, ma poi per vedere il perché dell andamento del testing e tracing se era dovuto solamente al fatto che i coef sono positivi perché con queste due politiche effettivamente trovi piú contagiati, abbiamo analizzato solo queste due politiche considerando due dataset prima e dopo il 15 marzo vedendo la curva dei contagi e dell R0. Il resto del modello é rimasto uguale al precedente.

Difatti vediamo che nella prima fase sono significativi e positivi, mentre nella seconda fase sono significativi e negativi. Qualche grafico per farlo capire?

Se aggiungiamo tutte le variabili e analizziamo dividendo queste due epoche?


```{r}
f <- as.formula(paste("active_lage", "~", 
                   #   paste(c(var_EC[c(3)]), collapse=" + "), 
                  #   "+", paste(c(var_FIX[c(2,3)]), collapse=" + "),
                  #    "+", paste(c(var_HS[1]), collapse=" + "),
                   # "+ log(ox.H4_Emergency.investment.in.healthcare +1)",
                     "+", paste(c(var_LD[c(1:7)]),collapse=" + "),
                      "  + pop_density_log + pca_EC + (1|id) + (1|date2)"))

mod1Fase1 <- glmmTMB(f, dat_shapeFASE1, family="nbinom2", offset = active_log)
mod1Fase2 <- glmmTMB(f, dat_shapeFASE2, family="nbinom2", offset = active_log)
summary(mod1Fase1)#workplace_closingF non significativo, resto tutto negativo

summary(mod1Fase2)#curioso qui diventa workingplace significativo ma positivo, mentre cancel_events diventa non significativo. Di positivo abbiamo: stay_home_restrictionsF, transport_closingF, workplace_closingF e school_closing. 
```

Proviamo a fare qualche plot:

```{r}
OUT1 <- ggeffect(mod1Fase1, terms = "stay_home_restrictionsF")
OUT2 <- ggeffect(mod1Fase2, terms = "stay_home_restrictionsF")

OUT <- rbind(OUT1, OUT2)
OUT$Phase <- c(rep("1", nrow(OUT1)),
             rep("2", nrow(OUT2)))

ggplot(OUT, aes(x=x, y=predicted)) + 
  geom_point(aes(x=x, y=predicted, color = Phase)) +
  geom_line(aes(group = Phase, color = Phase)) + theme_blank() + 
  ylab("Mean Active People") + xlab("Level of Stay Home Policy")

```


Dunque nella prima fase servono le restrizioni, ma nella seconda fase é meglio fare testing e tracing. Per conferma vediamo come vanno i contagi per i cluster nelle due fasi che hanno avuto diverse politiche di lockdown.


```{r}
f <- as.formula(paste("active_lage", "~", 
                   #   paste(c(var_EC[c(3)]), collapse=" + "), 
                  #   "+", paste(c(var_FIX[c(2,3)]), collapse=" + "),
                  #    "+", paste(c(var_HS[1]), collapse=" + "),
                   # "+ log(ox.H4_Emergency.investment.in.healthcare +1)",
                     "+", paste(c(var_LD[c(1:7)]),collapse=" + "),
                      "  + pop_density_log + pca_EC + (1|id) + (1|date2)"))
mod1Fase1 <- glmmTMB(f, dat_shapeFASE1, family="nbinom2", offset = log(active + 1))
mod1Fase2 <- glmmTMB(f, dat_shapeFASE2, family="nbinom2", offset = log(active + 1))
summary(mod1Fase1)#workplace_closingF non significativo, resto tutto negativo

summary(mod1Fase2)#curioso qui diventa workingplace significativo ma positivo, mentre cancel_events diventa non significativo. Di positivo abbiamo: stay_home_restrictionsF, transport_closingF, workplace_closingF e school_closing. 

```



